【裁判字號】    88,苗小,244
【裁判日期】    890103
【裁判案由】    返還消費借貸款
【裁判全文】
臺灣苗栗地方法院簡易庭小額民事判決  八十八年度苗小字第二四四號
    原      告  中國信託商業銀行股份有限公司
    法定代理人  戊○○
    訴訟代理人  甲○○
    送達代收人  乙○○
    被      告  丁○○
                丙○○
右當事人間請求返還消費借貸款事件，本院判決如左：
    主      文
被告等應連帶給付原告新臺幣伍萬捌仟肆佰捌拾元，及其中新臺幣伍萬柒仟佰拾
元部分自民國八十八年四月二十四日起至清償日止，按年息百分之二十計算之利息
，並按年息百分之二計算之違約金。
訴訟費用新臺幣捌佰玖拾壹元由被告等連帶負擔。
本判決得假執行。
    事      實
甲、原告方面
一、聲明：求為判決如主文所示。
二、陳述：被告丁○○邀同另一被告丙○○為附卡持有人，於民國八十七年四月九日
    向原告申請信用卡使用，依約被告即得於特約商店記帳消費。被告等至八十八年
    四月止累計消費記帳新臺幣（下同）五萬八千四百八十元未給付，其中五萬七千
    三百三十三元為消費款；一千零四十三元為循環信用利息；一百零四元為違約金
    。依約除應給付上開消費款項外，另應給付自最後繳款截止日八十八年四月二十
    三日之翌日起至至清償日止，按年息百分之十九點七一計算之利息，並按年息百
    分之一點九七一計算之違約金，另一被告丙○○係附卡持卡人，依約與被告丁○
    ○互負連帶清償責任，為此訴請被告清償消費借貸款。
三、證據：提出信用卡申請書影本乙份、信用卡約定條款、帳務明細一張等為證。
乙、被告方面：
    被告二人對於原告之請求均不爭執。
    理      由
一、本件原告主張之事實，業據其提出信用卡申請書影本乙份、信用卡約定條款、帳
    務明細一張等為證，核屬相符，且被告二人對於原告之請求均不爭執，自堪信原
    告上開之主張為真實。按持卡人如未於每月繳款截止日前付清當期最低應繳金額
    或遲誤繳款期限者，應計付百分之二十計算之循環信用利息及按百分之十計算之
    違約金，此為兩造信用卡約定條款第十五條第二項、第四項所明文約定，又依同
    約定條款第三條亦規定：正卡持卡人或附卡持卡人就各別使用信用卡所生應付帳
    款互負連帶清償責任，從而，原告基於消費借貸及連帶保證契約之法律關係以及
    上開約定條款之約定，訴請被告等連帶給付伍萬捌仟肆佰捌拾元，及其中伍萬柒
    仟佰拾元部分自八十八年四月二十四日起至清償日止，按年息百分之二十
    計算之利息，並按年息百分之二計算之違約金，為有理由，應予准許。
三、假執行之宣告：本件係小額訴訟，爰依民事訴訟法第四百三十六條之二十之規定
    ，依職權宣告假執行。
四、結論：本件原告之訴為有理由，依民事訴訟法第四百三十六條之二十三、第八十
    五條第二項、第四百三十六條之二十，判決如主文。
中      華      民      國    八十九    年      一      月      三      日
                                  台灣苗栗地方法院苗栗簡易庭
~B法      官  許旭聖
右為正本係照原本作成。
如對本判決上訴，須於判決送達後二十日內向本院提出上訴狀。
~B法院書記官  劉元傑
中      華      民      國    八十九    年      一      月      三      日


司法院資訊處製作；財團法人民間司法改革基金會備份。
